SÉRGIO MATSUNAGA LOPES

Cel.:+55(61)8547-5676 +55(61)99867-4321 sergiomatsunaga@gmail.com www.linkedin.com/in/sergiomatsunaga

DESCRIÇÃO

Bacharel em Ciência da Computação pela FIPLAC – Faculdades Integradas do Planalto Central, pós graduado em Engenharia de Software pela UCB – Universidade Católica de Brasília e em Gerenciamento de Projetos – PMP pela AVM – Faculdade Integrada. Com vinte anos de experiência profissional em desenvolvimento de sistemas WEB para organismos internacionais, governo e empresas privadas atuando como desenvolvedor (ASP e PHP), analista de requisitos, líder de equipe e gerente de projetos. Dez anos de experiência como professor universitário. Organizado, orientado ao cumprimento de objetivos, facilidade de criar, integrar e liderar equipes de trabalho multidisciplinar, estabelecer boas relações interpessoais, dinâmico, forte habilidade em gestão e execução de projetos de desenvolvimento e manutenção de softwares.

EXPERIÊNCIA PROFISSIONAL

Força Aérea Brasileira - 02/2017 - 09/2022

A Força Aérea Brasileira é uma das três forças armadas do Brasil, responsável, por manter a soberania do espaço aéreo e integrar o território nacional, com vistas à defesa da pátria.

Oficial Técnico - 1º Tenente Oficial do quadro do CCA-BR — Centro de Computação da Aeronáutica de Brasília, responsável por prover serviços de infraestrutura e de segurança de tecnologia da informação e desenvolver sistemas de apoio a decisão, garantindo a confiabilidade, a integridade e a disponibilidades das informações.

Conhecimentos Adquiridos:

- Esteve responsável pelo mapeamento e otimização do processo de avaliação de desempenho de militares através da implantação do Sistema SAM Sistema de Análise de Mérito.
- Responsável pelo desenvolvimento e manutenção dos sistemas da CPO Comissão de Promoção de Oficiais. Entre eles: SAM – Sistema de Análise de Mérito, SAG- Sistema de Avaliação de Graduados, SPE-Sistema de Punições e Elogios.
- Responsável pelo desenvolvimento e manutenção dos sistemas do Comae Comando de Operações Aeroespaciais. Entre eles: COMAEX – Sistema de Controle do Exercício Comaex, SISCO – Sistema de Controle de Operações Aeroespaciais.
- Responsável pelo desenvolvimento e manutenção dos sistemas do CCA-BR Centro de Computação da Aeronáutica de Brasília, sendo o SISTAD Sistema de Avaliação de Desempenho.
- Sistemas em linguagem PHP, utilizando em alguns casos a framework LUMINE com padrão Orientado a Objetos e banco de dados Oracle e Postgree.

• Aprimorou conceitos como: hierarquia, disciplina, respeito, missão, ombridade, confiança, cumprimento do dever, liderança, entre outros.

Algar Tech- 03/2016 - 01/2017

Empresa com 25 anos de atuação em toda América latina, com mais de 90 mil colaboradores, a Algar Tech mantém a disponibilidade de TI para que as empresas continuem a focar nos negócios e desenvolver estratégias de crescimento. Com isso, a organização tem uma visão em tempo real de todas as aplicações e a infraestrutura.

Gerente de Projetos Sênior Responsável pelo controle e entrega de projetos do TSE – Tribunal Superior Eleitoral, bem como pela geração de informações em tempo real para divulgação de resultados dos pleitos eleitorais realizados em todo Brasil. Atuou nas eleições de 2016, sendo o responsável pela gestão de equipes de trabalho multidisciplinares responsáveis pela geração das informações durante a contagem dos votos e pela divulgação dos resultados da eleição.

Conhecimentos Adquiridos:

- Atuou como Gerente de Projetos da SEAI Sessão de Arquitetura da Informação do TSE.
- Participou efetivamente das eleições de 2016, no acompanhamento da contagem dos votos.
- Esteve responsável pela preparação das informações para divulgação dos resultados na coletiva de imprensa do TSE.

CTIS Informática - 02/06/2014 - 16/01/2016

Fundada em 1983, trabalha com parcerias nacionais e internacionais, referência no mercado por oferecer soluções personalizadas aos seus clientes e por sua presença em todo território nacional. Com mais de 11 mil colaboradores, a CTIS investe em inovação e certificação dos serviços de acordo com os principais padrões e melhores práticas no mercado.

Gerente de Projetos Sênior Responsável pela entrega de projetos, bem como pela sustentação dos sistemas legados do Departamento Dst-Aids vinculado ao Ministério da Saúde, cumprindo objetivos preestabelecidos em términos de custos e prazos. Responsável pelas etapas de planificação, execução e faturamento. Gestão de equipes de trabalho multidisciplinares para o cumprimento de tarefas diárias, mantendo o controle total do projeto, reportando sobre o estado e entregas do mesmo aos stakeholders, assegurando assim que os objetivos estabelecidos sejam atingidos.

Conhecimentos Adquiridos:

- Atuou como Gerente de Projetos do Departamento Dst/Aids em diversos projetos para disponibilizar os PCDT (Protocolo Clínico e Diretrizes Terapêuticas) para aplicativos mobile, possibilitando o acesso de uma forma mais fácil, prática e econômica aos profissionais e público-alvo, contribuindo assim com o embasamento dos profissionais quanto ao manejo do HIV e enfrentamento da epidemia brasileira.
- Recebeu reconhecimento do Diretor do Departamento, devido a seu alto desempenho profissional em inovar e facilitar através de meios tecnológicos o acesso à informação.
- Esteve responsável pela sustentação dos sistemas legados do departamento assegurando a disponibilidade e integridade das informações.

Exército Brasileiro - 02/2012 - 02/2014

Exército Brasileiro é uma das três Forças Armadas do Brasil, responsável, no plano externo, pela defesa do país em operações eminentemente terrestres e, no interno, pela garantia da lei, da ordem e dos poderes constitucionais. O Comandante Supremo é o Presidente da República

Oficial Técnico - 2° Tenente Oficial responsável pelo controle e coordenação do departamento de Informática da 11ª Região Militar do Planalto Central.

Conhecimentos Adquiridos:

- Esteve responsável pelo mapeamento e otimização do processo de tramitação de processos e documentos entre os quartéis e demais entidades através da implantação do Sistema SPED Sistema de Protocolo Eletrônico de Documentos do Exército.
- Esteve responsável pela análise e Desenvolvimento do SISMIL Sistema de Inscrição para o Serviço Militar Temporário.
- Implementou sistemas em linguagem PHP, utilizando em alguns casos a framework LUMINE com padrão Orientado a Objetos e banco de dados Mysql e Postgree.
- Liderou a equipe multidisciplinar responsável pela Tecnologia da Informação da 11a Região Militar, responsável pela implantação de toda a rede, servidores e sistemas de informação.
- Aprimorou conceitos como: hierarquia, disciplina, respeito, missão, ombridade, confiança, cumprimento do dever, liderança, entre outros.

Poliedro Informática - 11/2004 - 10/2011

Empresa de grande porte com diversas parcerias e clientes no provimento de sistemas e soluções nas modalidades de fábrica de software e outsourcing. Possui um alto índice de especialização em fabricação de soluções informatizadas tendo como pilares centrais a pesquisa sobre as necessidades das empresas, órgãos, comunidades profissionais e usuários de informática. O resultado é o desenvolvimento de produtos de elevada utilidade, qualidade e performance, principalmente nos segmentos da informação digitalizada, do armazenamento óptico-magnético, no tratamento de acervos culturais, bibliográficos e documentais e no gerenciamento do conhecimento.

Analista de Sistemas / Programador Atuando como gerente de projetos e analista de sistema em diversos em órgãos governamentais, tais como MEC- Ministério da Educação, MMA – Ministério do Meio Ambiente, ANEEL – Agência Nacional de Energia Elétrica, controlando equipes de projeto, levantamento de requisitos, modelagem de dados e especificação de projeto. Atuei na implementação de CMMI na fábrica de software da Poliedro, certificada CMMI nível 3, e na contagem de Pontos por função dos projetos implementados e mantidos pela empresa.

Conhecimentos Adquiridos:

- Atuou como analista de sistemas, tendo como atribuições levantamento de requisitos, modelagem de dados e especificação de projeto em clientes como o MPS – Ministério da Previdência Social e ANAC – Agência Nacional de Aviação Civil.
- Participou da definição e implementação de do processo de MA medição e análise do CMMI na Fábrica de software da Poliedro.
- Implementou sistemas em linguagem PHP, utilizando FUSEBOX, PROPEL e SMARTY com padrão Orientado a Objetos e banco de dados Oracle, Mysql e Postgree no MMA Ministério do Meio Ambiente.

• Atuou como gerente de projetos nos contratos dos órgãos governamentais MEC e INEP, planejando, estimando e controlando equipes de projeto de sistemas de informação.

Politec Informática -01/03/2004 - 30/06/2007

Fundada em 1970, adquirida em 2011 pela companhia espanhola Indra Sistemas, prestadora de serviços na área de Tecnologia da Informação por meio dos serviços de fábrica de Software, fabrica de projetos, centro de sustentação de sistemas, centro de testes e do centro de excelência.

Analista de Sistemas / Programador: Responsável pela análise de requisitos e desenvolvimento e manutenção de Sistemas da ANVISA através das linguagens ASP, XML, XSD, com utilização de componentes desenvolvidos em linguagens Visual Basic e Delphi com Banco de Dados Oracle. Cito os sistemas DATAVISA, Peticionamento Eletrônico e SIA – Sistema de Informações sobre Agrotóxicos da ANVISA.

Conhecimentos Adquiridos: Desempenhou-se como analista de sistema e implementador dos sistemas de controle de processos e documentos, DATAVISA, Peticionamento Eletrônico e SIA – Sistema de Informações sobre Agrotóxicos da ANVISA.

ANVISA - Agência Nacional de Vigilância Sanitária - 10/06/2002 - 28/02/2004

A ANVISA é uma autarquia sob regime especial, que tem como área de atuação não um setor específico da economia, mas todos os setores relacionados a produtos e serviços que possam afetar a saúde da população Brasileira.

Consultor Sênior / Programador: Responsável pela entrega de projetos de qualidade, bem como também de serviços de consultoria cumprindo objetivos preestabelecidos. Desenvolvimento de Sistemas em Plataformas WEB através das linguagens ASP, XML, XSD, com utilização de componentes desenvolvidos em linguagens Visual Basic e Delphi com Banco de Dados Oracle. Cito os sistemas DATAVISA, Peticionamento Eletrônico e SIA – Sistema de Informações sobre Agrotóxicos da ANVISA.

Conhecimentos Adquiridos: Desempenhou-se como consultor sênior para o desenvolvimento de sistemas para o controle de processos e documentos, DATAVISA, Peticionamento Eletrônico e SIA – Sistema de Informações sobre Agrotóxicos da ANVISA.

Politec Informática -20/03/2000 - 08/05/2002

Fundada em 1970, adquirida em 2011 pela companhia espanhola Indra Sistemas, prestadora de serviços na área de Tecnologia da Informação por meio dos serviços de fábrica de Software, fabrica de projetos, centro de sustentação de sistemas, centro de testes e do centro de excelência.

Programador Sênior: Desenvolvimento de sistemas integrados com ferramenta de Workflow, desenvolvido em linguagem ASP e componentes VB com banco de dados Sybase e Oracle. Integração com a ferramenta de workflow: Staffware. Cito o sistema de Compras e Pregão Eletrônico da CEF - Caixa Econômica Federal sendo o primeiro sistema premiado pelo CENADEM como o projeto Workflow do Ano de 2001.

Conhecimentos Adquiridos: Desenvolveu sistemas em plataforma WEB através da linguagem ASP e componentes VB (visual basic), com banco de dados Sybase e Oracle e integração com a ferramenta de workflow Staffware.

ENSINO SUPERIOR

Fortium – Fortium Editora e Treinamento 02/05/2013 à 07/07/2015 Disciplina: Governança de TI na Gestão Pública

UDF – Centro Universitário Do Distrito Federal 03/2009 à 12/2012 Disciplinas: Linguagem Técnica de Programação; Inteligência Artificial; Análise e Projeto de Sistemas; Estagio Supervisionado III

FILEM - Faculdade de Luís Eduardo Magalhães 02-2008 à 07-2008 Disciplinas: Prática e Gerência de Projetos; Gestão de Tecnologia de Informação; Laboratório de Banco de Dados

FILEM - Faculdade de Luís Eduardo Magalhães 08-2007 à 12-2007 Disciplina: Programação Visual /Ambiente WEB.

Faculdades Unisaber - 02-2006 à 12-2007 Disciplinas: Programação Orientada a Objetos – Java; Lógica de Programação; Construção de Algoritmos; Gerência de Projetos

Faculdades AD1 - 06-2002 a 07-2005 Disciplinas: Informática na Educação (Pedagogia); Fundamentos de Eletrônica Digital; Arquitetura Avançada de Computadores; Tecnologia Avançada de Desenvolvimento de Software; Programação Visual / Ambiente WEB.

EDUCAÇÃO

Graduação em Ciência da Computação pela FIPLAC – Fac. Integradas do Planalto Central, 2000.

Especialização em Engenharia de Software pela UCB – Universidade Católica de Brasília, 2002.

Especialização em Gerenciamento de Projetos – PMI pela Faculdade Unyleya, 2015.

CERTIFICAÇÕES

COBIT Foundations 4.1 - 12/09/08

MPS.BR – P1 Introdução ao MPS.BR - 15/05/06 Scrum Foundation Professional Certificate (SFPC) - 13/03/19

CURSOS ADICIONAIS

- Fundamentos do Scrum + Certificação Scrum Udemy
- Fundamentos em Gestão de Projetos Udemy
- ITIL Foundation V3 Cobit 4.1 EFTI Escola Técnica dos Trabalhadores em Informática
- Preparatório para Certificação PMP EFTI Escola Técnica dos Trabalhadores em Informática

- Análise de Pontos de Função 4.2 Plano Informática Ricardo Ajax
- COBIT COBIT Foundations 4.0 EFTI Escola Técnica dos Trabalhadores em Informática
- ITIL V2- Information Technology Infrastructure Library -EFTI Escola Téc. dos Trab. em Informática
- MPS.BR C2 Curso para Implementadores do MPS.BR SOFTEX MPS.BR C1
- Curso de Introdução ao MPS.BR SOFTEX
- Gerenciamento de Projetos segundo PMBok EFTI Escola Téc. dos Trabalhadores em Informática
- Treinamento de Garantia da Qualidade/Process and Product Quality Assurance- CMMI3 PUCRS
- Análise de Pontos de Função 4.1 EFTI Escola Técnica dos Trabalhadores em Informática
- ASP, C#.NET e Visual Studio.NET, XML WEB Services ATT PS Treinamento / TWA Conhecer
- HTML / JavaScript, ASP Active Server Page, MS Visual InterDev 6.0 Politec Informática

PERFIL PESSOAL

Conhecimento em programação avançado, principalmente nas linguagens de ASP e PHP, integradas com banco de dados MySql, SQL Server, Postgress e Oracle. Conhecimento em levantamento de requisitos e processos, baseado em metodologias como RUP, PMI, SCRUM, entre outras utilizadas no mercado e adotadas pelo governo. Conhecimento avançado em metodologia de gerenciamento de projetos – PMP e SCRUM e em planejamento estratégico – BSC e metodologias Ágeis. Inglês e Japonês (intermediário: conversação, leitura e escrita).

Brasília, 16 de novembro de 2022.

Sérgio Matsunaga Lopes